臺灣宜蘭地方法院刑事判決　　　　　　　 94年度易字第262號
公　訴　人　臺灣宜蘭地方法院檢察署檢察官
被　　　告　甲○○
上列被告因毒品危害防制條例案件，經檢察官提起公訴（94年度
毒偵字第492、516號）及併案審理（94年度發查毒偵字第2、9號
），被告於準備程序進行中，先就被訴事實為有罪之陳述，本院
合議庭裁定由獨任法官進行簡式審判程序，爰不經通常審判程序
，判決如下：
　　主　文
甲○○連續施用第二級毒品，累犯，處有期徒刑玖月。扣案之第
二級毒品安非他命參包（毛重各為零點肆公克、壹點柒伍公克、
零點伍伍公克）沒收銷燬之；安非他命吸食器壹組及玻璃球壹個
均沒收。
    事  實
一、甲○○曾於民國八十五年七月間，因違反麻醉藥品管理條例
    案件，經本院判處有期徒刑三月確定；又於八十六年三月間
    ，因違反肅清煙毒條例案件，經本院判處有期徒刑四年確定
    ，嗣經更定其刑為四年二月；復於八十六年六月間，因違反
    麻醉藥品管理條例案件，經本院判處有期徒刑八月，經送監
    合併執行後，於八十九年七月二十七日假釋出監，嗣經撤銷
    假釋，已於九十年十一月二十八日入監執行殘刑二年十一月
    十六日，並於九十三年七月三十一日執行完畢；又曾因施用
    毒品案件，經觀察勒戒後，認有繼續施用毒品傾向，續執行
    強制戒治期滿後，由臺灣宜蘭地方法院檢察署檢察官於九十
    一年七月三日以九十一年度戒毒偵字第一六號為不起訴處分
    確定。甲○○於觀察、勒戒、強制戒治執行完畢釋放後五年
    內，竟不知悔改，復基於施用第二級毒品安非他命（下稱安
    非他命）之概括犯意，自九十四年一月間某日起，至同年八
    月三十一日上午八時三十分前之某時，連續多次在宜蘭市○
    ○路八十四號一０五室居處，以將安非他命置於吸食器內或
    鋁箔紙上，在下方以火燒烤再以口鼻吸取安非他命霧化產生
    白煙之方式，施用安非他命，約一個月施用二至三次。嗣先
    於九十四年三月二日晚上八時二十分許經警採集其尿液送慈
    濟大學濫用藥物檢驗中心檢驗，結果呈安非他命陽性反應；
    又於同年四月二十九日凌晨三時二十分許，在宜蘭市○○路
    八十四號一０五室居處為警查獲，並扣得安非他命一小包（
    毛重０‧四公克）、吸食器一組及玻璃球一個；再於同年六
    月九日晚間十一時二十分許，在宜蘭市○○路三十三號大成
    旅社六０六室為警查獲，並當場扣得安非他命一包（毛重一
    ‧七五公克），另經警持搜索票至其上開慈安路住處搜索，
    扣得安非他命一包（毛重０‧五五公克）；另於同年七月十
    六日凌晨一時三十分許，在宜蘭縣宜蘭市○○路○段一六八
    號前為警查獲。
二、案經宜蘭縣警察局移送暨宜蘭縣警察局宜蘭分局報請臺灣宜
    蘭地方法院檢察署檢察官偵查起訴暨移送併辦審理。
    理  由
一、訊據被告甲○○對於前揭連續施用第二級毒品安非他命，並
    多次為警查獲之事實均坦承不諱，而被告經警查獲後於九十
    四年三月二日晚間八時二十分許、同年四月二十九日上午六
    時二十五分許、同年六月十日凌晨一時四十三分許、同年七
    月十六日凌晨二時三十分許分別四次為警採集其尿液送驗，
    結果均呈安非他命類陽性反應，有慈濟大學濫用藥物檢驗中
    心94年3月11日慈大藥字第940311082號函暨出具之檢驗總表
    、94年5月13日慈大藥字第94051301號函暨出具之檢驗總表
    、94年6月24日慈大藥字第94062410號函暨出具之檢驗總表
    、94年7月29日慈大藥字第94072914號函暨出具之檢驗總表
    各一份及宜蘭縣警察局刑警隊偵辦第一、二級毒品案件犯罪
    嫌疑犯尿液送驗編號姓名對照表一紙、宜蘭縣警察局宜蘭分
    局移送毒品案件犯嫌姓名與尿液編號對照表三紙在卷可佐，
    並有被告於九十四年四月二十九日凌晨三時二十分許在宜蘭
    市○○路八十四號一０五室居處為警查獲時所扣得安非他命
    一小包（毛重０‧四公克）、吸食器一組及玻璃球一個及於
    同年六月九日晚間十一時二十分許，在宜蘭市○○路三十三
    號大成旅社六０六室為警查獲時所扣得安非他命一包（毛重
    一‧七五公克），及經警持搜索票至其上開慈安路住處搜索
    所扣得安非他命一包（毛重０‧五五公克）扣案可證，足徵
    被告前開施用安非他命之自白核與事實相符。再被告前因施
    用毒品案件，經觀察、勒戒後，認有繼續施用毒品傾向，續
    執行強制戒治期滿後，業經臺灣宜蘭地方法院檢察署檢察官
    於九十一年七月三日以九十一年度戒毒偵字第一六號為不起
    訴處分確定等情，有上開該署不起訴處分書、臺灣高等法院
    被告前案紀錄表存卷足佐，其於觀察、勒戒或強制戒治執行
    完畢釋放後，五年內再犯第十條之罪者，依據毒品危害防制
    條例第二十三條第二項規定，應由檢察官依法追訴並審理。
    是綜上所述，本件事證明確，被告施用安非他命犯行堪以認
    定，應予依法論科。
二、核被告所為，係犯毒品危害防制條例第十條第二項之施用第
    二級毒品罪。被告施用第二級毒品前持有毒品之低度行為為
    施用之高度行為所吸收，不另論罪。又被告先後多次施用第
    二級毒品犯行，均時間緊接，所犯為構成要件相同之罪名，
    應依刑法第五十六條規定論以連續犯，並依法加重其刑。公
    訴人雖僅就被告於九十四年三月二日晚上八時二十分許回溯
    四日內之不詳時間起，至同年四月二十八日晚上十時許止，
    多次施用安非他命之犯行提起公訴，且未敘及其餘施用安非
    他命部分（其餘施用安非他命犯行業經檢察官併案審理），
    然檢察官就犯罪事實一部起訴者，其效力及於全部，本件被
    告於上開時間外施用安非他命之犯罪事實，與起訴事實有連
    續犯之關係，本院自應就屬於裁判上一罪之其餘犯行，包括
    公訴人移送併辦部分一併裁判，附此敘明。被告有前揭事實
    欄所述之犯罪科刑及執行情形，有臺灣高等法院被告前案紀
    錄表在卷可資佐憑，其於有期徒刑執行完畢後五年內再犯法
    定刑有期徒刑以上之本罪，應依刑法第四十七條累犯之規定
    ，遞予加重其刑。爰審酌被告前已有多次施用毒品犯罪紀錄
    之素行、雖其犯罪之動機、目的、手段均屬自損身命之行為
    ，惟對國家社會仍具有潛在性之危害、且其於多次為警查獲
    後猶連續施用安非他命之施用情形，暨念其犯後坦承犯行、
    態度尚稱良好等一切情狀，量處如主文所示之刑。至警方於
    九十四年四月二十九日凌晨三時二十分許在宜蘭市○○路八
    十四號一０五室居處為警查獲時所扣得安非他命一小包（毛
    重０‧四公克）及於同年六月九日晚間十一時二十分許，在
    宜蘭市○○路三十三號大成旅社六０六室為警查獲時所扣得
    安非他命一包（毛重一‧七五公克），另經警持搜索票至其
    上開慈安路住處搜索所扣得安非他命一包（毛重０‧五五公
    克），被告自承所扣得之物均為安非他命，且被告於為警查
    獲後所採集得之尿液確呈安非他命之陽性反應，足徵上揭扣
    得之「毒品」三包確為安非他命，自應依毒品危害防制條例
    第十八條第一項前段規定宣告沒收銷燬之；又被告九十四年
    四月二十九日凌晨三時二十分許在宜蘭市○○路八十四號一
    ０五室居處為警查獲時所扣得之吸食器一組及玻璃球一個，
    係被告所有供其施用安非他命所用之物，亦據被告供明在卷
    ，應依刑法第三十八條第一項第二款規定宣告沒收。
據上論斷，應依刑事訴訟法第二百七十三條之一第一項、第二百
九十九條第一項前段，毒品危害防制條例第十條第二項、第十八
條第一項前段，刑法第十一條前段、第五十六條、第四十七條、
第三十八條第一項第二款，判決如主文。
本案經檢察官陳嘉瑜到庭執行職務
中　　華　　民　　國　　94　　年　　9 　　月　　26　　日
                  臺灣宜蘭地方法院刑事第四庭
                      法  官  林惠玲
以上正本證明與原本無異。
如不服本判決，應於判決送達後10日內，向本院提出上訴狀（需
附繕本）。
                      書記官　林慶生
中　　華　　民　　國　　94　　年　　9　　月　　27　　日
附錄法條：
毒品危害防制條例第十條第二項
施用第二級毒品者，處三年以下有期徒刑。
